MARCO DE LA CRUZ HENRIQUEZ

Q Lima, Perú

(+51) 981387751

marcodh.dev@gmail.com

in linkedin.com/in/marcodelacruzh/

github.com/marcoadh

marcodev.netlify.app

PERFIL PROFESIONAL

Desarrollador FullStack con 3 años de experiencia, egresado de la carrera computación e informática en el Instituto Tecnológico Cibertec.

Apasionado por la tecnología, autodidacta, con muchas ganas de aprender y superarse cada día. Adaptable a los cambios y con capacidad de trabajar en equipo.

EXPERIENCIA LABORAL

Geosatelital, Desarrollador Ruby on Rails Agosto 2021 - Actualmente

- Participé en +20 aplicaciones web.
- Agregué funcionalidades para +10 REST APIs.
- He usado tecnologías como Bootstrap, Javascript, jQuery, StimulusJS, Ruby on Rails, MySQL, Redis (Estrategia de caché), Beanstalkd y NSQ (Gestión de sistemas de colas), Git (Control de versiones).
- He usado distintas librerías Front-end: Select2, Leaflet, ControlGeocoder, Heatmap, SweetAlert, etc.
- Desarrollé un sistema para unificar las retransmisiones de los vehículos de cada entidad y así teniendo mayor control de los datos. Desarrollado con RoR, StimulusJS, Mysql, WebSockets.
- Desarrollé un sistema de monitoreo en tiempo real de los vehículos asociados, generando eventos y alertas si estos incumplían ciertas reglas impuestas por el cliente.
 Desarrollado con RoR, StimulusJS, JQuery, Redis, Beanstalkd, NSQ, WebSocket, ActionMailer (Para envío de correos).
- Desarrollé una librería que permite calcular si un vehículo ha ingresado, si se mantiene dentro y si ha salido de una área en específica usando Ruby, RGeo y Redis.
- Brindé soporte a un sistema de generación de tickets y propuse mejoras como implementación de notificaciones según usuario, visibilidad de tickets, control de usuarios para usuario administrador, etc.
- Brindé inducción acerca de las tecnologías más utilizadas en la empresa.

Dsoftconsultores, Desarrollador Web Front-End,
Dsoftconsultores | Noviembre 2023 - Febrero 2024

- Experiencia como Desarrollador Front End.
- Aprendí y utilicé SAPUI5 para desarrollar aplicaciones eficientes y modernas.
- Coordiné diariamente con distintas áreas para agregar cambios que solicitaban.

EDUCACIÓN

Instituto Superior Tecnológico Cibertec

Computación e Informática

Agosto 2016 - Julio 2021

HABILIDADES TÉCNICAS

- Front-end: Bootstrap, JavaScript, JQuery, Stimulus JS, React
- Back-end: Ruby on Rails
- Bases de datos: SQLite, Mysql y redis
- Otras: NSQ, Beanstalk, ActionMailer, WebSockets, API's

PROYECTOS PERSONALES

Portafolio

Aplicación web con el objetivo de brindar más información acerca de mis experiencias laborales, dar más detalles acerca de mis proyectos personales.

Tecnologías:

- CSS Puro
- React
- Netlify





Control de Horario

Aplicación web dedicado a registrar la entrada y salida de un empleado.

Tecnologías:

- Bootstrap
- JavaScript
- Ruby
- Rails 5
- SQLite

